---
title: "R Project"
author: "Alena Spiridonova"
date: "27 03 2021"
output: html_document
---

```{r setup, include=FALSE}
knitr::opts_chunk$set(message = FALSE, warning = FALSE, echo = TRUE)
```


Используемый датасет: пакет данных *heights* из библиотеки *modelr*.

<font size="3">**Format**</font>

**income**  
Yearly income. The top two percent of values were averaged and that average was used to replace all values in the top range.*

**height**  
Height, in inches

**weight**  
Weight, in pounds

**age**  
Age, in years, between 47 and 56.

**marital**  
Marital status

**sex**  
Sex

**education**  
Years of education

**afqt**  
Percentile score on Armed Forces Qualification Test.

Details  
This contains data as at 2012.


```{r}
library("tidyverse")
library("modelr")
library("nortest")
library("DT")
library("ggplot2")
library("hrbrthemes")
heights <- heights %>%
  mutate(height = 2.54 * height, # переводим рост и вес в более привычные единицы измерения
         weight = 0.45359237 * weight)
DT::datatable(heights)
```

## Исследовательский вопрос

<p style="font-family: times, serif; font-size:11pt; font-style:italic">
    Имеется ли связь (корреляция) между ростом и доходом людей?
</p>

**Нулевая гипотеза:** связь между ростом и доходом отсутствует.

**Альтернативная гипотеза:** между ростом и доходом людей есть связь.



Оценим доход визуально с помощью гистограммы:


```{r}
Income <- heights$income
hist(Income, col = "light green", breaks = 7)
```

Проверим данные на нормальность распределения


```{r}
heights <- as_tibble(heights)
shapiro.test(heights$income[0:5000])
ad.test(heights$income)$p.value # всю выборку можно проверить с помощью теста Андерсона-Дарлинга

```


Поскольку p-value меньше уровня α, который стандартно равен 0,05, то мы можем 
отвергнуть нулевую гипотезу о том, что выборка взята из нормального распределения.


Проведем проверку данных на ковариацию


```{r}
heights %>%
  drop_na() %>%
  select(income, height) %>%
  cov()
```


Ковариация положительная, то есть чем больше одна переменная, тем больше другая переменная.



Проведем проверку данных на корреляцию


```{r}
heights %>%
  drop_na() %>%
  select(income, height) %>%
  cor()
```



Связь есть, но не очень большая (скорее ближе к 0, чем к 1).



**Диаграмма рассеяния**

```{r}
ggplot(heights, aes(x=income, y=height, size=2, color=sex)) + 
    geom_point(alpha=.35, size=6) +
    theme_ipsum() + 
    labs(title = "Income-Height Scatterplot")
```



Насколько неслучайна эта корреляция? Протестируем уровень значимости нулевой 
гипотезы: корреляция этих двух величин в генеральной совокупности равна 0. Альтернативная гипотеза: между этими величинами есть какая-то связь.



```{r}
# для большей уверенности также проведем тест Спирмена
cor.test(heights$income, heights$height)
cor.test(heights$income, heights$height, method = "spearman")
```



По результатам первого теста мы можем отклонить нулевую гипотезу.
По результатам теста Спирмена незначительно различается только значение 
корреляции.




**Предположение:** наличие корреляции объясняется разницей в росте мужчин и женщин и традиционной разницей в размере их заработка.



**Средний доход по каждому полу**



```{r}
heights %>%
  group_by(sex) %>%
  summarise(across(c(income), mean, na.rm = TRUE))
```



**Средний рост по каждому полу**



```{r}
heights %>%
  group_by(sex) %>%
  summarise(across(c(height), mean, na.rm = TRUE))
```



**Посчитаем, сколько в наших данных мужчин и женщин**



```{r}
heights %>%
  count(sex, sort = TRUE)
```

```{r}
ggplot(data = heights) +
  geom_bar(aes(x = "", fill = sex), width = .2)
```



**В отдельно взятых группах М и Ж значение коэффициента корреляции между **
**ростом и доходом ниже, чем в смешанной группе, в 2 и 3 раза соответственно**



```{r}
income_height_sex <- heights %>% # проверка на кореляцию между ростом и доходом отдельно для М и Ж
  drop_na() %>%
  select(income, height, sex)

male <- income_height_sex %>%
  filter(sex == "male")
cor(male$income, male$height)

female <- income_height_sex %>%
  filter(sex == "female")
cor(female$income, female$height)
```



**Результаты исследования:**



между ростом и доходом людей наблюдается корреляция, что, возможно, объясняется разницей в росте мужчин и женщин и традиционной разницей в размере их заработной платы.



